臺灣板橋地方法院刑事判決　　　　　　　96年度易字第1529號
公　訴　人　臺灣板橋地方法院檢察署檢察官
被　　　告　乙○○
　　　　　　　　　　另案於臺灣臺北看守所羈押中
選任辯護人　王存淦律師
上列被告因竊盜等案件，經檢察官提起公訴（96年度偵字第5407
、7591、7666號），本院依簡式審判程序，判決如下：
    主  文
乙○○犯竊盜罪，累犯，處拘役伍拾捌日，如易科罰金，以新臺
幣壹仟元折算壹日，減為拘役貳拾玖日，如易科罰金，以新臺幣
壹仟元折算壹日；又犯踰越牆垣竊盜罪，累犯，處有期徒刑柒月
，減為有期徒刑參月又拾伍日，如易科罰金，以新臺幣壹仟元折
算壹日；又犯毀損他人物品罪，累犯，處拘役貳拾日，如易科罰
金，以新臺幣壹仟元折算壹日，減為拘役拾日，如易科罰金，以
新臺幣壹仟元折算壹日；又犯夜間逾越安全設備竊盜罪，累犯，
處有期徒刑柒月，減為有期徒刑參月又拾伍日，如易科罰金，以
新臺幣壹仟元折算壹日；有期徒刑部分應執行有期徒刑陸月，如
易科罰金，以新臺幣壹仟元折算壹日，拘役部分應執行拘役參拾
伍日，如易科罰金，以新臺幣壹仟元折算壹日。
    事  實
一、乙○○前因竊盜案件，經臺灣臺北地方法院以九十四年度易
    字第九八九號判決判處有期徒刑三月確定，於民國九十五年
    二月十四日易科罰金執行完畢。詎仍不知悔改，為下列之行
    為：
  (一)於九十六年三月四日晚間九時許，趁由甲○○擔任廟祝，位
    在臺北縣新莊市○○路八十四號之「大眾廟」關門前進入廟
    內逗留，俟廟門關閉無人注意之際，徒手竊取甲○○管領之
    大眾爺神像衣物三件及金紙二十四張（價值約新臺幣三千零
    四十元），得手後步出廟堂，旋為甲○○發現自後追躡並出
    聲制止，乙○○即將衣物丟棄在廟後花園，經甲○○報警查
    獲，而分別在乙○○身上及廟後花園起出上開贓物。
  (二)於九十六年三月十六日上午九時四十分許，在臺北市○○區
    ○○路一段三十三巷四弄二號之丙○○住處前，先徒手竊取
    門前丙○○所有之塑膠花盆二個（價值約共新臺幣三百元）
    ，繼而攀爬踰越圍牆侵入上址庭院（侵入住宅部分未據告訴
    ），竊取丙○○所有置於庭院之汽車胎壓錶一只（價值約新
    臺幣一千元），得手後隨即逃離現場，並將竊得之贓物藏放
    在向其岳母戊○○○承租之臺北縣蘆洲市○○路三百一十九
    號二樓屋內。
  (三)於九十六年三月三十一日戊○○○更換上址門鎖後，乙○○
    因無法以鑰匙開啟大門，竟毀損丁○○所有位在臺北縣蘆洲
    市○○路三百一十九號二樓房屋之正面鋁製玻璃窗後，進入
    屋內居住。嗣因丁○○之妻戊○○○經鄰居告知於同年四月
    二日晚間七時四十分許發現報警查獲，並在該屋內起出丙○○遭竊之贓物。
  (四)於九十六年三月二十九日下午凌晨四時三十分許之夜間，攀
    爬踰越廚房氣窗，侵入臺北市○○區○○街七十二巷十四號
    三樓己○○之住處，竊取己○○所有之皮夾一個（內有現金
    約新臺幣二、三千元及身分證、健保卡、汽車駕照、提款卡
    、悠遊卡、機車駕照、機車行照各一張及信用卡二張）、自
    小客車鑰匙一支、住宅鑰匙一串、車庫遙控器一個、電腦一
    台，得手後旋為己○○發現，隨即將電腦棄置，循廚房氣窗
    逃離現場。嗣經己○○報警處理，為警循線於同年月三十日
    下午四時許，在乙○○位於臺北縣蘆洲市○○路三百一十九
    號二樓住處查獲，並於其手提包內起出己○○被竊之贓物。
二、案經丙○○、謝陳智惠訴由臺北縣政府警察局蘆洲分局、臺
    北縣政府警察局新莊分局報告、臺北市政府警察局中正第二
    分局移送暨甲○○訴由臺灣板橋地方法院檢察署檢察官偵查
    起訴，乙○○於準備程序進行中，就被訴事實為有罪之陳述
    ，經告知簡式審判程序之旨，並聽取各當事人之意見後，裁
    定進行簡式審判程序。
    理  由
一、前開事實，業據被告乙○○於本院審理時自白不諱，核與證
    人即告訴人甲○○、己○○、丙○○、證人即告訴代理人陳
    謝智慧、證人林瑞儀於警詢及偵查證述之情節互核相符，並
    有臺北市政府警察局中正第二分局廈門街派出所職務報告書
    及查訪紀錄表各一份、贓物認領保管單三紙、現場照片三十
    八張、監視器錄影光碟翻拍照片七張、更換門鎖估價單各一
    紙附卷可證，足認被告前揭自白與事實相符，堪予採信，本
    案事證明確，被告犯行已堪認定，自應依法論科。
二、核被告前揭所為，依序各係犯刑法第三百二十條第一項之普
    通竊盜罪、同法第三百二十一條第一項第二款之加重竊盜罪
    、同法第三百五十四條之毀損器物罪及同法第三百二十一條
    第一項第一款、第二款之加重竊盜罪。被告所犯上開四罪，
    犯意個別，行為互殊，應分論並罰。被告前因竊盜案件，經
    臺灣臺北地方法院以九十四年度易字第九八九號判決判處有
    期徒刑三月，於九十五年二月十四日易科罰金執行完畢，有
    臺灣高等法院被告前案紀錄表一份在卷可稽，被告於受有期
    徒刑執行完畢後，五年以內故意再犯本件上開最重本刑為有
    期徒刑以上之罪，為累犯，應各依刑法第四十七條第一項之
    規定，加重其刑。爰分別審酌被告前有毒品、竊盜等前科，
    顯示素行不佳，有前揭前案紀錄表在卷可稽，不思以正途獲
    取財物，卻任意侵入他人住宅行竊、破壞他人財物，對於被
    害人免於恐懼之住居安寧與社會治安危害甚鉅，並造成被害
    人財產損失，顯示先前刑之宣告及執行，尚未收矯正、警惕
    之效，不宜再次輕縱，兼衡被告竊得財物價值尚非甚鉅，於
    本院審理時自知事證明確，未多為無謂辯解而坦承犯行，並
    與甲○○達成和解，有和解書一紙附卷可稽之態度等一切情
    狀，分別量處如主文所示之刑，並就有期徒刑、拘役部分分
    別定其應執行刑，並依法諭知得易科罰金部分之折算標準，
    以資懲儆。末查被告本案犯罪之時間均在九十六年四月二十
    四日以前，合於中華民國九十六年罪犯減刑條例第二條第一
    項第三款之減刑條件，應各減其宣告刑二分之一如主文所示
    ，並諭知易科罰金折算標準。
據上論斷，應依刑事訴訟法第273 之1 第1 項、第299 條第1 項
前段，刑法第320 條第1 項、第321 條第1 項第1 款、第2 款、
第354 條、第41條第1 項前段、第47條第1 項、第51條第5 、6
款，刑法施行法第1 條之1 第1 項、第2 項前段，中華民國九十
六年減刑條例第2 條第1 項第3 款、第7 條、第9 條，判決如主
文。
本案經檢察官靳開聖到庭執行職務。
中　　華　　民　　國　　96　　年　　9　 　月　　3 　　日
               ??   刑事第三庭   法  官　王偉光
上列正本證明與原本無異。
如不服本判決應於送達後10日內附理由向本院提出上訴狀
                                   書記官  陳怡君
中　　華　　民　　國　　96　　年　　9 　　月　　4 　　日
附錄本案論罪科刑法條全文：
中華民國刑法第320條
（普通竊盜罪、竊佔罪）
意圖為自己或第三人不法之所有，而竊取他人之動產者，為竊盜
罪，處5年以下有期徒刑、拘役或5百元以下罰金。
意圖為自己或第三人不法之利益，而竊佔他人之不動產者，依前
項之規定處斷。
前二項之未遂犯罰之。
中華民國刑法第321條
（加重竊盜罪）
犯竊盜罪而有左列情形之一者，處6月以上、5年以下有期徒刑：
一  於夜間侵入住宅或有人居住之建築物、船艦或隱匿其內而犯
    之者。
二  毀越門扇、牆垣或其他安全設備而犯之者。
三  攜帶兇器而犯之者。
四  結夥三人以上而犯之者。
五  乘火災、水災或其他災害之際而犯之者。
六  在車站或埠頭而犯之者。
前項之未遂犯罰之。
中華民國刑法第354條
（毀損器物罪）
毀棄、損壞前二條以外之他人之物或致令不堪用，足以生損害於
公眾或他人者，處2年以下有期徒刑、拘役或5百元以下罰金。
